output/dictionaries/Medzuslovjansky_LatinicaEtimologicna.aff
FLAG long
SFX GR Y 78
SFX GR ti l .
SFX GR ti la .
SFX GR ti lo .
SFX GR ti li .
SFX GR inati nų .
SFX GR inati nem .
SFX GR inati neš .
SFX GR inati ne .
SFX GR inati nemȯ .
SFX GR inati nete .
SFX GR inati nųt .
SFX GR ti h .
SFX GR ti še .
SFX GR ti hmȯ .
SFX GR ti ste .
SFX GR ti hų .
SFX GR inati ni .
SFX GR inati nimȯ .
SFX GR inati nite .
SFX GR inati nųći .
SFX GR inati nųćego .
SFX GR inati nųćemu .
SFX GR inati nųćim .
SFX GR inati nųćem .
SFX GR inati nųćih .
SFX GR inati nųćimi .
SFX GR inati nųća .
SFX GR inati nųće .
SFX GR inati nemy .
SFX GR inati nemogo .
SFX GR inati nemomu .
SFX GR inati nemym .
SFX GR inati nemom .
SFX GR inati nemo .
SFX GR inati nema .
SFX GR inati nemų .
SFX GR inati nemoj .
SFX GR inati nemojų .
SFX GR inati nemi .
SFX GR inati neme .
SFX GR inati nemyh .
SFX GR inati nemym .
SFX GR inati nemymi .
SFX GR inati nemo .
SFX GR ti vši .
SFX GR ti všego .
SFX GR ti všemu .
SFX GR ti všim .
SFX GR ti všem .
SFX GR ti vših .
SFX GR ti všimi .
SFX GR ti vša .
SFX GR ti všų .
SFX GR ti všej .
SFX GR ti všejų .
SFX GR ti vše .
SFX GR ti ny .
SFX GR ti nogo .
SFX GR ti nomu .
SFX GR ti nym .
SFX GR ti nom .
SFX GR ti ni .
SFX GR ti ne .
SFX GR ti nyh .
SFX GR ti nymi .
SFX GR ti na .
SFX GR ti nų .
SFX GR ti noj .
SFX GR ti nojų .
SFX GR ti no .
SFX GR ti ńje/xPxE .
SFX GR ti ńja/xPxE .
SFX GR ti ńju/xPxE .
SFX GR ti ńjem/xPxE .
SFX GR ti nij/xPxE .
SFX GR ti ńjam/xPxE .
SFX GR ti ńjami/xPxE .
SFX GR ti ńjah/xPxE .

SFX GS Y 43
SFX GS ti l .
SFX GS ti la .
SFX GS ti lo .
SFX GS ti li .
SFX GS ti h .
SFX GS ti še .
SFX GS ti hmȯ .
SFX GS ti ste .
SFX GS ti hų .
SFX GS ti vši .
SFX GS ti všego .
SFX GS ti všemu .
SFX GS ti všim .
SFX GS ti všem .
SFX GS ti vših .
SFX GS ti všimi .
SFX GS ti vša .
SFX GS ti všų .
SFX GS ti všej .
SFX GS ti všejų .
SFX GS ti vše .
SFX GS ti ny .
SFX GS ti nogo .
SFX GS ti nomu .
SFX GS ti nym .
SFX GS ti nom .
SFX GS ti ni .
SFX GS ti ne .
SFX GS ti nyh .
SFX GS ti nymi .
SFX GS ti na .
SFX GS ti nų .
SFX GS ti noj .
SFX GS ti nojų .
SFX GS ti no .
SFX GS ti ńje/xPxE .
SFX GS ti ńja/xPxE .
SFX GS ti ńju/xPxE .
SFX GS ti ńjem/xPxE .
SFX GS ti nij/xPxE .
SFX GS ti ńjam/xPxE .
SFX GS ti ńjami/xPxE .
SFX GS ti ńjah/xPxE .

SFX GT Y 12
SFX GT 0 0/xPxE .
SFX GT 0 o/xPxBxO .
SFX GT er ėr/xPxE .
SFX GT er ry/xPxE .
SFX GT er ra/xPxE .
SFX GT er rov/xPxE .
SFX GT er ru/xPxE .
SFX GT er rah/xPxE .
SFX GT er ram/xPxE .
SFX GT er rom/xPxE .
SFX GT er rami/xPxE .
SFX GT er re/xPxE .

SFX GU Y 4
SFX GU 0 a .
SFX GU 0 u .
SFX GU 0 om .
SFX GU 0 e .

SFX GV Y 10
SFX GV 0 0/xPxE .
SFX GV i e/xPxBxO .
SFX GV i e/xPxE .
SFX GV i ų/xPxE .
SFX GV i 0 .
SFX GV i ah/xPxE .
SFX GV i am/xPxE .
SFX GV i ejų/xPxE .
SFX GV i ami/xPxE .
SFX GV i o/xPxE .

SFX GW Y 78
SFX GW ti l .
SFX GW ti la .
SFX GW ti lo .
SFX GW ti li .
SFX GW skyvati ščų .
SFX GW skyvati ščem .
SFX GW skyvati ščeš .
SFX GW skyvati šče .
SFX GW skyvati ščemȯ .
SFX GW skyvati ščete .
SFX GW skyvati ščųt .
SFX GW ti h .
SFX GW ti še .
SFX GW ti hmȯ .
SFX GW ti ste .
SFX GW ti hų .
SFX GW skyvati šči .
SFX GW skyvati ščimȯ .
SFX GW skyvati ščite .
SFX GW skyvati ščųći .
SFX GW skyvati ščųćego .
SFX GW skyvati ščųćemu .
SFX GW skyvati ščųćim .
SFX GW skyvati ščųćem .
SFX GW skyvati ščųćih .
SFX GW skyvati ščųćimi .
SFX GW skyvati ščųća .
SFX GW skyvati ščųće .
SFX GW skyvati ščemy .
SFX GW skyvati ščemogo .
SFX GW skyvati ščemomu .
SFX GW skyvati ščemym .
SFX GW skyvati ščemom .
SFX GW skyvati ščemo .
SFX GW skyvati ščema .
SFX GW skyvati ščemų .
SFX GW skyvati ščemoj .
SFX GW skyvati ščemojų .
SFX GW skyvati ščemi .
SFX GW skyvati ščeme .
SFX GW skyvati ščemyh .
SFX GW skyvati ščemym .
SFX GW skyvati ščemymi .
SFX GW skyvati ščemo .
SFX GW ti vši .
SFX GW ti všego .
SFX GW ti všemu .
SFX GW ti všim .
SFX GW ti všem .
SFX GW ti vših .
SFX GW ti všimi .
SFX GW ti vša .
SFX GW ti všų .
SFX GW ti všej .
SFX GW ti všejų .
SFX GW ti vše .
SFX GW ti ny .
SFX GW ti nogo .
SFX GW ti nomu .
SFX GW ti nym .
SFX GW ti nom .
SFX GW ti ni .
SFX GW ti ne .
SFX GW ti nyh .
SFX GW ti nymi .
SFX GW ti na .
SFX GW ti nų .
SFX GW ti noj .
SFX GW ti nojų .
SFX GW ti no .
SFX GW ti ńje/xPxE .
SFX GW ti ńja/xPxE .
SFX GW ti ńju/xPxE .
SFX GW ti ńjem/xPxE .
SFX GW ti nij/xPxE .
SFX GW ti ńjam/xPxE .
SFX GW ti ńjami/xPxE .
SFX GW ti ńjah/xPxE .

SFX GX Y 78
SFX GX ti l .
SFX GX ti la .
SFX GX ti lo .
SFX GX ti li .
SFX GX tati čų .
SFX GX tati čem .
SFX GX tati češ .
SFX GX tati če .
SFX GX tati čemȯ .
SFX GX tati čete .
SFX GX tati čųt .
SFX GX ti h .
SFX GX ti še .
SFX GX ti hmȯ .
SFX GX ti ste .
SFX GX ti hų .
SFX GX tati či .
SFX GX tati čimȯ .
SFX GX tati čite .
SFX GX tati čųći .
SFX GX tati čųćego .
SFX GX tati čųćemu .
SFX GX tati čųćim .
SFX GX tati čųćem .
SFX GX tati čųćih .
SFX GX tati čųćimi .
SFX GX tati čųća .
SFX GX tati čųće .
SFX GX tati čemy .
SFX GX tati čemogo .
SFX GX tati čemomu .
SFX GX tati čemym .
SFX GX tati čemom .
SFX GX tati čemo .
SFX GX tati čema .
SFX GX tati čemų .
SFX GX tati čemoj .
SFX GX tati čemojų .
SFX GX tati čemi .
SFX GX tati čeme .
SFX GX tati čemyh .
SFX GX tati čemym .
SFX GX tati čemymi .
SFX GX tati čemo .
SFX GX ti vši .
SFX GX ti všego .
SFX GX ti všemu .
SFX GX ti všim .
SFX GX ti všem .
SFX GX ti vših .
SFX GX ti všimi .
SFX GX ti vša .
SFX GX ti všų .
SFX GX ti všej .
SFX GX ti všejų .
SFX GX ti vše .
SFX GX ti ny .
SFX GX ti nogo .
SFX GX ti nomu .
SFX GX ti nym .
SFX GX ti nom .
SFX GX ti ni .
SFX GX ti ne .
SFX GX ti nyh .
SFX GX ti nymi .
SFX GX ti na .
SFX GX ti nų .
SFX GX ti noj .
SFX GX ti nojų .
SFX GX ti no .
SFX GX ti ńje/xPxE .
SFX GX ti ńja/xPxE .
SFX GX ti ńju/xPxE .
SFX GX ti ńjem/xPxE .
SFX GX ti nij/xPxE .
SFX GX ti ńjam/xPxE .
SFX GX ti ńjami/xPxE .
SFX GX ti ńjah/xPxE .

SFX GY Y 28
SFX GY 0 0/xPxE .
SFX GY y o/xBxPxE .
SFX GY y a/xPxE .
SFX GY y ogo/xPxE .
SFX GY y ų/xPxE .
SFX GY y oj/xPxE .
SFX GY y om/xPxE .
SFX GY y omu/xPxE .
SFX GY 0 m/xPxE .
SFX GY y ojų/xPxE .
SFX GY y i/xPxE .
SFX GY y e/xPxE .
SFX GY 0 h/xPxE .
SFX GY 0 mi/xPxE .
SFX GY oky ši/zz .
SFX GY oky šego/zz .
SFX GY oky šemu/zz .
SFX GY oky šim/zz .
SFX GY oky šem/zz .
SFX GY oky še/zz .
SFX GY oky ša/zz .
SFX GY oky šų/zz .
SFX GY oky šej/zz .
SFX GY oky šejų/zz .
SFX GY oky ših/zz .
SFX GY oky šim/zz .
SFX GY oky šimi/zz .
SFX GY stoky šče/xPxE .

SFX GZ Y 60
SFX GZ ti l .
SFX GZ ti la .
SFX GZ ti lo .
SFX GZ ti li .
SFX GZ nųti ų .
SFX GZ nųti em .
SFX GZ nųti eš .
SFX GZ nųti e .
SFX GZ nųti emȯ .
SFX GZ nųti ete .
SFX GZ nųti ųt .
SFX GZ ti h .
SFX GZ ti še .
SFX GZ ti hmȯ .
SFX GZ ti ste .
SFX GZ ti hų .
SFX GZ nųti i .
SFX GZ nųti imȯ .
SFX GZ nųti ite .
SFX GZ nųti ųći .
SFX GZ nųti ųćego .
SFX GZ nųti ųćemu .
SFX GZ nųti ųćim .
SFX GZ nųti ųćem .
SFX GZ nųti ųćih .
SFX GZ nųti ųćimi .
SFX GZ nųti ųća .
SFX GZ nųti ųće .
SFX GZ nųti omy .
SFX GZ nųti omogo .
SFX GZ nųti omomu .
SFX GZ nųti omym .
SFX GZ nųti omom .
SFX GZ nųti omo .
SFX GZ nųti oma .
SFX GZ nųti omų .
SFX GZ nųti omoj .
SFX GZ nųti omojų .
SFX GZ nųti omi .
SFX GZ nųti ome .
SFX GZ nųti omyh .
SFX GZ nųti omym .
SFX GZ nųti omymi .
SFX GZ nųti omo .
SFX GZ ti vši .
SFX GZ ti všego .
SFX GZ ti všemu .
SFX GZ ti všim .
SFX GZ ti všem .
SFX GZ ti vših .
SFX GZ ti všimi .
SFX GZ ti vša .
SFX GZ ti všų .
SFX GZ ti všej .
SFX GZ ti všejų .
SFX GZ ti vše .
SFX GZ i y .
SFX GZ i a .
SFX GZ i o .
SFX GZ ti ťje .

SFX Ga Y 10
SFX Ga 0 0/xPxE .
SFX Ga i o/xPxBxO .
SFX Ga i e/xPxE .
SFX Ga i ų/xPxE .
SFX Ga i 0 .
SFX Ga i ah/xPxE .
SFX Ga i am/xPxE .
SFX Ga i ejų/xPxE .
SFX Ga i ami/xPxE .
SFX Ga i o/xPxE .

SFX Gb Y 78
SFX Gb ti l .
SFX Gb ti la .
SFX Gb ti lo .
SFX Gb ti li .
SFX Gb skakati ų .
SFX Gb skakati em .
SFX Gb skakati eš .
SFX Gb skakati e .
SFX Gb skakati emȯ .
SFX Gb skakati ete .
SFX Gb skakati ųt .
SFX Gb ti h .
SFX Gb ti še .
SFX Gb ti hmȯ .
SFX Gb ti ste .
SFX Gb ti hų .
SFX Gb skakati j .
SFX Gb skakati jmȯ .
SFX Gb skakati jte .
SFX Gb skakati jųći .
SFX Gb skakati jųćego .
SFX Gb skakati jųćemu .
SFX Gb skakati jųćim .
SFX Gb skakati jųćem .
SFX Gb skakati jųćih .
SFX Gb skakati jųćimi .
SFX Gb skakati jųća .
SFX Gb skakati jųće .
SFX Gb skakati emy .
SFX Gb skakati emogo .
SFX Gb skakati emomu .
SFX Gb skakati emym .
SFX Gb skakati emom .
SFX Gb skakati emo .
SFX Gb skakati ema .
SFX Gb skakati emų .
SFX Gb skakati emoj .
SFX Gb skakati emojų .
SFX Gb skakati emi .
SFX Gb skakati eme .
SFX Gb skakati emyh .
SFX Gb skakati emym .
SFX Gb skakati emymi .
SFX Gb skakati emo .
SFX Gb ti vši .
SFX Gb ti všego .
SFX Gb ti všemu .
SFX Gb ti všim .
SFX Gb ti všem .
SFX Gb ti vših .
SFX Gb ti všimi .
SFX Gb ti vša .
SFX Gb ti všų .
SFX Gb ti všej .
SFX Gb ti všejų .
SFX Gb ti vše .
SFX Gb ti ny .
SFX Gb ti nogo .
SFX Gb ti nomu .
SFX Gb ti nym .
SFX Gb ti nom .
SFX Gb ti ni .
SFX Gb ti ne .
SFX Gb ti nyh .
SFX Gb ti nymi .
SFX Gb ti na .
SFX Gb ti nų .
SFX Gb ti noj .
SFX Gb ti nojų .
SFX Gb ti no .
SFX Gb ti ńje/xPxE .
SFX Gb ti ńja/xPxE .
SFX Gb ti ńju/xPxE .
SFX Gb ti ńjem/xPxE .
SFX Gb ti nij/xPxE .
SFX Gb ti ńjam/xPxE .
SFX Gb ti ńjami/xPxE .
SFX Gb ti ńjah/xPxE .
